臺灣高雄地方法院刑事判決　　　　　　　 96年度訴字第711號
公　訴　人　臺灣高雄地方法院檢察署檢察官
被　　　告　乙○○
上列被告因毒品危害防制條例案件，經檢察官提起公訴（96年度
毒偵字第739 號），被告為有罪之陳述，本院合議庭裁定由受命
法官行簡式審判程序，判決如下：
    主    文
乙○○施用第一級毒品，累犯，處有期徒刑柒月。扣案之第一級
毒品海洛因壹包（驗後淨重零點零柒零公克，及另沾黏海洛因粉
末之空包裝袋壹只），沒收銷燬之。
    事    實
一、乙○○前因（廢止前）煙毒、麻藥等案件，經本院分別以84
    年度訴字第2730號、85年度訴字第1952號判決，各判處應執
    行有期徒刑3 年3 月、3 年3 月確定，二案合併執行，於民
    國85年6 月7 日入監執行，並於87年12月29日假釋出監，嗣
    因假釋期間再犯施用毒品案件，經撤銷假釋，而於91年5 月
    29日入監執行殘刑3 年8 月又23日，而於95年6 月14日縮短
    刑期執行完畢出監。而上開施用毒品案件，經本院先後以90
    年度毒聲字第3761號、第4850號、第7758號、91年度毒聲字
    第2809號裁定送觀察、勒戒、強制戒治、停止戒治付保護管
    束、撤銷停止戒治，仍施以強制戒治，於92年1 月26日戒治
    完畢釋放，由臺灣高雄地方法院檢察署檢察官於92年2 月13
    日以92年度戒毒偵字第122 號為不起訴處分確定。詎仍不知
    悔改，猶基於施用第一級毒品海洛因之犯意，於96年1 月7
    日下午7 時多許，在高雄市前金區中華體育場公園之公廁內
    ，以沾海洛因點香菸吸食之方式，施用毒品海洛因1 次。嗣
    於96年1 月8 日下午9 時20分許，在高雄市○○區○○路與
    南台路口前為警攔檢，並扣得其所持有之第一級毒品海洛因
    1 包（驗前淨重0.102 公克，驗後淨重0.070 公克）。經帶
    回警局得其同意採尿送驗，結果呈上開毒品代謝後之嗎啡陽
    性反應，而查悉上情。
二、案經高雄市政府警察局移送臺灣高雄地方法院檢察署檢察官
    偵查起訴。
    理    由
一、本件被告所犯係死刑、無期徒刑、最輕本刑為3 年以上有期
    徒刑以外之罪，其於準備程序中就被訴事實為有罪之陳述，
    經法官告知簡式審判程序之旨，並聽取公訴人及被告之意見
    後，本院合議庭認無不得或不宜改依簡式審判程序進行之情
    事，依刑事訴訟法第273 條之1 第1 項、第284 條之1 規定
    ，裁定本件進行簡式審判程序，合先敘明。
二、檢察官、被告於本院準備及審理程序，對起訴書所載證據清
    單所列證據方法之證據能力，均不爭執，表示同意作為證據
    ；且就其於警詢、檢察官偵訊時之陳述，亦表示無意見等語
    （參本院卷第27、37頁）。上揭事實，業據被告於檢察官偵
    訊及本院審理中坦承不諱，並有上開證據清單所列之證據在
    卷可資為證。再被告為警查獲，經採尿送驗後，呈毒品海洛
    因代謝後之嗎啡陽性反應，有高雄市立凱旋醫院出具之濫用
    藥物尿液檢驗報告1 紙附卷可佐。又被告為警查獲扣案之白
    色粉末1 包（驗前淨重0.102 公克，驗後淨重0.070 公克）
    ，送經檢驗結果，確呈第一級毒品海洛因之陽性反應，亦有
    上開醫院之濫用藥物成品檢驗鑑定書1 紙在卷足憑，顯見被
    告確有在上揭時地施用毒品海洛因之行為甚明，是被告上開
    自白與事實相符，洵堪採為認定事實之證據。
三、按犯毒品危害防制條例第10條施用第一、二級毒品之罪者，
    檢察官應先將被告送勒戒處所觀察、勒戒，經觀察、勒戒後
    ，認有繼續施用毒品之傾向者，應令入強制戒治處所施以強
    制戒治，並為不起訴之處分。又觀察、勒戒執行完畢釋放後
    ，5 年內再犯第10條施用毒品之罪，檢察官應依法追訴，毒
    品危害防制條例第20條、第23條規定甚明。本件被告前因施
    用毒品案件，經本院裁定送觀察、勒戒、強制戒治，於92年
    1 月26日戒治完畢釋放，有被告前案紀錄表在卷足參，其於
    5 年內再犯本件施用毒品案件，依前述規定應予論罪科刑。
四、次按海洛因，為毒品危害防制條例第2 條第2 項第1 款，依
    其成癮性、濫用性及對社會危害性所分級管制之第一級毒品
    。核被告所為，係犯毒品危害防制條例第10條第1 項之施用
    第一級毒品罪。被告持有第一級毒品海洛因後進而施用，其
    持有之低度行為，應為施用之高度行為所吸收，不另論罪。
    再被告前因煙毒、麻藥等案件，經本院各判刑3 年3 月、3
    年3 月確定，二案合併執行，於87年12月29日假釋出監後，
    因再犯施用毒品案件，假釋經撤銷，而於91年5 月29日入監
    執行殘刑3 年8 月又23日，並於95年6 月14日縮短刑期執行
    完畢出監，有台灣高等法院被告前案紀錄表1 份在卷足參，
    其於5 年以內再故意犯本件有期徒刑以上之罪，依刑法第47
    條第1 項規定，構成累犯，應予加重其刑。爰審酌被告前因
    施用毒品案件，經送觀察、勒戒、強制戒治完畢後，仍不愛
    惜機會戒除毒癮，再為本件犯行，顯見被告不知悔改施用毒
    品之惡習，惟念被告犯後坦承犯行，及其施用毒品係戕害自
    身健康，並未危害他人，犯後態度尚可等一切情狀，量處如
    主文所示之刑，以資懲儆。至扣案之第一級毒品海洛因1 包
    （驗前淨重0.102 公克，驗後淨重0.070 公克），及另沾黏
    海洛因粉末無法完全析離之空包裝袋1 只，依毒品危害防制
    條例第18條第1 項前段規定，不問屬於犯人即被告與否，併
    應諭知沒收銷燬之。另因鑑驗所耗費之上開毒品，既已滅失
    ，自不予宣告沒收銷燬，附此敘明。
五、據上論斷，應依刑事訴訟法第273 條之1 第1 項、第284 條
    之1 、第299 條第1 項前段，毒品危害防制條例第10條第1
    項、第18條第1 項前段，刑法第11條、第47條第1 項，判決
    如主文。
本案經檢察官甲○○到庭執行職務。
中　　華　　民　　國　　96　　年　　3 　　月　　15　　日
 　               刑事第二庭    法　官  李昆南
以上正本，係照原本作成，證明與原本無異。
如不服本判決，應於送達後10日內，向本院提出上訴狀。
中　　華　　民　　國　　96　　年　　3 　　月　　15　　日
                                書記官  黃美玲
附錄本判決論罪之法條：
毒品危害防制條例第10條第1項
施用第一級毒品者，處 6 月以上 5 年以下有期徒刑。
